臺灣基隆地方法院刑事判決　　　　　　 96年度訴字第738號
公　訴　人　臺灣基隆地方法院檢察署檢察官
被　　　告　乙○○
上列被告因毒品危害防制條例案件，茲經檢察官提起公訴（96年
度毒偵字第1453、2043號），因被告於準備程序中為有罪之陳述
，經本院合議庭裁定改以簡式審判程序審理，本院判決如下：
    主  文
乙○○施用第一級毒品，累犯，處有期徒刑柒月，扣案之第一級
毒品海洛因貳包（合計淨重零點壹柒公克）併同難以析離之空包
裝袋沒收銷燬之；又施用第一級毒品，累犯，處有期徒刑柒月，
扣案之第一級毒品海洛因壹包（淨重零點柒伍公克）併同難以析
離之空包裝袋沒收銷燬之。應執行有期徒刑壹年，扣案之第一級
毒品海洛因參包（貳包合計淨重零點壹柒公克、壹包淨重零點柒
伍公克）併同難以析離之空包裝袋沒收銷燬之。
    事  實
一、乙○○前因施用毒品案件，經本院裁定送觀察、勒戒後，認
    無繼續施用毒品之傾向，由臺灣基隆地方法院檢察署檢察官
    以92年度毒偵字第 982號為不起訴處分確定，復因施用第一
    、二級毒品案件，由檢察官提起公訴，經本院於94年 2月25
    日以93年度訴字第885號判處應執行有期徒刑10月，於94年3
    月21日確定，併同詐欺案件接續執行，甫於95年11月30日執
    刑完畢，詎其仍未戒除毒癮，其復各基於施用第一級毒品海
    洛因之犯意，分別為下列犯行：
（一）於96年6月25日18時許，在基隆市○○區○○路222號長庚
      紀念醫院基隆分院（下簡稱基隆長庚醫院）一樓公共廁所
      內，以針筒注射皮膚之方式施用第一級毒品海洛因 1次，
      嗣經警於同日18時5分許，在該醫院10樓18號C床位處，因
      見其行跡可疑而盤查，當場為警扣得毒品海洛因 2包（合
      計共淨重0.17公克，空包裝總重0.34公克），並為警採其
      尿液而查知上情。
（二）於同年 7月25日18時許，在上開處所內，亦以針筒注射皮
      膚方式施用第一級毒品海洛因 1次，嗣於同日23時許，在
      基隆長庚醫院前，遭警盤查而為警扣得持有毒品海洛因 1
      包（淨重為0.75公克、空包裝重0.25公克）並為警採其尿
      液送驗後，查悉上情。
二、案經基隆市警察局第四分局暨行政院海岸巡防署海洋巡防總
    局第一海巡隊移請台灣基隆地方法院檢察署檢察官偵查起訴
    。
    理  由
一、上開事實，業經被告於偵查、本院審理中自白不諱，且扣案
    之白色粉末 3小包，經送法務部調查局鑑定，確實均含有第
    一級毒品海洛因成分，其中 2包合計共淨重0.17公克（空包
    裝總重0.34公克）， 1包淨重為0.75公克（空包裝重0.25公
    克），此有法務部調查局鑑定書 2份在卷可按。又被告為警
    採得之尿液經送鑑定，均呈嗎啡陽性反應，此有台灣尖端先
    進生技醫藥股份有限公司出具之濫用藥物檢驗報告 2份、基
    隆市警察局第四分局偵辦毒品案件尿液檢體對照表、行政院
    海岸巡防署海洋巡防總局第一海巡隊緝獲煙毒麻醉藥品案涉
    案嫌犯姓名代碼對照表各 1份在卷可參，另有現場照片數幀
    可證，又被告前因施用毒品案件，經依本院裁定送觀察、勒
    戒後，認無繼續施用毒品之傾向，由台灣基隆地方法院檢察
    署檢察官於為不起訴處分，此有92年10月 6日92年度毒偵字
    第 982號不起訴處分書在卷足憑。被告罪證明確，應予依法
    論科。
二、論罪科刑：
（一）查海洛因係毒品危害防制條例第2條第2項第 1款所定之第
      一級毒品，被告於觀察、勒戒期滿執行完畢釋放 5年以內
      ，再犯 2次施用第一級毒品海洛因之行為，均係犯毒品危
      害防制條例第10條第 1項之施用第一級毒品罪。被告持有
      第一級毒品海洛因之低度行為，應為施用第一級毒品之高
      度行為所吸收，不另論罪。被告所犯上開 2罪，犯意各別
      ，行為不同，應予分論併罰。
（二）查被告曾受前揭事實欄所載刑之科刑及執行完畢，有臺灣
      高等法院被告前案紀錄表 1份在卷可按，其受有期徒刑執
      行完畢後， 5年內故意再犯本件有期徒刑以上之罪，均為
      累犯，各應依刑法第47條第1項規定加重其刑。
（三）爰審酌被告犯罪之動機、曾有施用毒品之前科仍不知戒除
      ，惟犯罪後坦承犯行，且所犯之施用毒品犯行乃戕害自己
      身心健康，並未造成他人法益之損害等一切情狀，分別量
      處如主文所示之刑，並定其應執行之刑。
三、扣案之海洛因共3包，經送驗後重量各為：2包合計共淨重0.
    17公克（空包裝總重0.34公克）， 1包淨重為0.75公克（空
    包裝重0.25公克），此有法務部調查局鑑定書 2份在卷可按
    ，已如前述，併同難以析離之塑膠包裝袋，均為查獲之毒品
    （蓋無論以何種方式分離包裝袋與其內裝之毒品，包裝袋內
    均會有極微量毒品殘留，故上述包裝袋應整體視為查獲毒品
    ，一併依前揭規定宣告沒收銷燬之，參見最高法院95年度臺
    上字第7354號判決），應依毒品危害防制條例第18條第 1項
    前段之規定，宣告沒收銷燬之。
據上論斷，應依刑事訴訟法第273條之1第 1項、第284條之1、第
299條第1項前段，毒品危害防制條例第10條第1項、第18條第1項
前段，刑法第11條、第47條第1項、第51條第5款，判決如主文。
本案經檢察官甲○○到庭執行職務。
中　　華　　民　　國　　96　　年　　10　　月　　31　　日
                  刑事第三庭法    官  鄭培麗
以上正本證明與原本無異。
對於本件判決如有不服，應於收受送達後10日內，向本院提出上
訴書狀，並載明上訴理由，上訴於臺灣高等法院，並按他造當事
人之人數附具繕本。 「切勿逕送上級法院」
中　　華　　民　　國　　96　　年　　10　　月　　31　　日
                            書 記 官  潘端典
附錄論罪法條：
毒品危害防制條例第10條
施用第一級毒品者，處 6 月以上 5 年以下有期徒刑。
施用第二級毒品者，處 3 年以下有期徒刑。
